【裁判字號】    95,簡上,391
【裁判日期】    951110
【裁判案由】    毒品危害防制條例
【裁判全文】
臺灣板橋地方法院刑事判決             95年度簡上字第391號
公  訴  人  臺灣板橋地方法院檢察署檢察官
上  訴  人
即  被  告  甲○○
上列上訴人因違反毒品危害防制條例案件，不服本院簡易庭９５
年度簡字第２１８５號，中華民國９５年４月２８日第一審判決
〔聲請簡易判決處刑書案號：９５年度毒偵字第１４７６號〕，
提起上訴；本院管轄第二審之合議庭評決行簡式審判程序，茲判
決如下：
    主  文
原判決撤銷。
甲○○施用第貳級毒品，處有期徒刑肆月，如易科罰金，以銀元
參佰元折算壹日。
扣案第貳級毒品甲基安非他命壹包〔毛重零點伍公克〕沒收銷燬
；吸食器壹組沒收。
    事  實
壹、甲○○於民國〔下同〕９１年間，因施用毒品案〔臺灣南投
    地方法院檢察署９１年度毒偵字第３８９號〕，經臺灣南投
    地方法院裁定送觀察、勒戒後，認無繼續施用毒品之傾向，
    於９１年６月４日出勒戒所，復經臺灣南投地方法院檢察署
    檢察官以９１年度毒偵字第３８９號處分不起訴確定。詎未
    悔悟，於上揭觀察、勒戒執行完畢釋放後，五年內，復基於
    施用第貳級毒品甲基安非他命〔聲請簡易判決處刑書載為安
    非他命〕之犯意，於９４年８月１１日下午某時，在臺北縣
    新莊市○○街１２０巷３弄８號２樓，施用第貳級毒品甲基
    安非他命壹次；嗣於９４年８月１２日凌晨零時５０分許，
    在臺北縣新莊市○○路７２０號２樓，為警查獲，並扣得其
    所有供己施用之甲基安非他命壹包〔毛重零點伍公克〕、供
    己施用第貳級毒品之吸食器壹組。
貳、案經臺北縣政府警察局新莊分局報告臺灣板橋地方法院檢察
    署檢察官偵查後，聲請以簡易判決處刑。
    理  由
壹、上揭事實，業據被告坦承不諱〔參見本院準備程序筆錄、簡
    式審判筆錄〕，被告到案後，經警採集其尿液檢體，送驗後
    檢出甲基安非他命陽性反應，此有臺灣檢驗科技股份有限公
    司於９４年８月３０日出具之濫用藥物檢驗報告、臺北縣政
    府警察局新莊分局偵辦煙毒、麻醉藥品案被移送人姓名及代
    碼對照表〔附９５年度毒偵字第１４７６號卷第４頁、第２
    ４頁〕足稽，復有〔一〕扣案如事實欄所示物品。〔二〕臺
    灣南投地方法院檢察署９１年度毒偵字第３８９號不起訴處
    分書〔附９４年度毒偵字第４５４２號卷第７頁〕。〔三〕
    臺北縣政府警察局新莊分局查獲煙毒、安非他命鑑定證明書
    〔附９５年度毒偵字第１４７６號卷第２３頁〕。〔四〕臺
    灣高等法院被告前案紀錄表〔附本院卷〕等足佐，堪認被告
    自白情節，與事實相符，足為認定上揭事實之依據；本件事
    證明確，被告之上揭犯行，堪予認定。
貳、被告為事實欄所示行為後，刑法業經  總統於９４年２月２
    日以總統華總一義字第０９４０００１４９０１號令修正公
    布第１～３、５、１０、１１、１５、１６、１９、２５～
    ２７、第四章章名、２８～３１、３３～３８、４０～４２
    、４６、４７、４９、５１、５５、５７～５９、６１～６
    ５、６７、６８、７４～８０、８３～９０、９１－１、９
    ３、９６、９８、９９、１５７、１８２、２２０、２２２
    、２２５、２２９－１、２３１、２３１－１、２９６－１
    、２９７、３１５－１、３１５－２、３１６、３４１、３
    ４３條條文；增訂第４０－１、７５－１條條文；刪除第５
    ６、８１、９４、９７、２６７、３２２、３２７、３３１
    、３４０、３４５、３５０條條文；並自９５年７月１日施
    行。現行刑法第２條第１項規定：「行為後法律有變更者，
    適用行為時之法律。但行為後之法律有利於行為人者，適用
    最有利於行為人之法律。」，其中行為時之刑法第４１條第
    １項前段規定：「犯最重本刑為伍年以下有期徒刑以下之刑
    之罪，而受陸個月以下有期徒刑或拘役之宣告，因身體、教
    育、職業、家庭之關係或其他正當事由，執行顯有困難者，
    得以壹元以上參元以下折算壹日，易科罰金。」，又行為時
    之易科罰金折算標準，修正前罰金罰鍰提高標準條例第２條
    〔現已刪除〕規定，就其原定數額提高為１００倍折算１日
    。據此，行為時之易科罰金折算標準，應以銀元參佰元折算
    壹日，經折算後，應以新臺幣玖佰元折算壹日。惟現行刑法
    第４１條第１項前段則規定：「犯最重本刑為伍年以下有期
    徒刑以下之刑之罪，而受陸個月以下有期徒刑或拘役之宣告
    者，得以新臺幣壹仟元、貳仟元或參仟元折算壹日，易科罰
    金。」。比較修正前、後之易科罰金折算標準，新法非有利
    於行為人。
參、核被告所為，係犯毒品危害防制條例第１０條第２項之施用
    第貳級毒品罪；其因施用而持有甲基安非他命之低度行為，
    為施用之高度行為所吸收，不另論罪；原審依刑事訴訟法第
    ４４９條第１項前段、第３項，第４５０條第１項，毒品危
    害防制條例第１０條第２項、第１８條第１項前段，刑法第
    １１條前段、第４１條第１項前段、第３８條第１項第２款
    ，罰金罰鍰提高標準條例第２條，逕以簡易判決諭知被告施
    用第貳級毒品罪、刑，原非無見，量刑亦屬妥適，惟刑法業
    經  總統於９４年２月２日以總統華總一義字第０９４００
    ０１４９０１號令修正公布，並自９５年７月１日施行，原
    審未及比較適用，容有未洽。被告提起上訴，主張「業已戒
    毒癮，現有正當工作」，請求從輕量刑云云，非有理由，惟
    原審判決既有上述未洽之處，即應由本院管轄第貳審之合議
    庭，將原審判決撤銷，自為判決；爰審酌被告犯罪之動機、
    目的、手段、所致之危害，暨犯罪後態度等一切情狀，量處
    如主文所示之刑，並諭知易科罰金之折算標準；扣案甲基安
    非他命壹包〔毛重零點伍公克〕，係查獲之毒品，其與包裝
    袋無法完盡析離，不問屬於犯人與否，依毒品危害防制條例
    第１８條第１項前段規定，宣告沒收銷燬之；扣案之吸食器
    一組，係被告所有供其犯本罪所用之物，併依法宣告沒收。
據上論斷，應依刑事訴訟法第４５５條之１第３項、第３６９條
第１項前段、第３６４條、第２９９條第１項前段、第２７３條
之１第１項，毒品危害防制條例第１０條第２項、第１８條第１
項前段，刑法第２條第１項前段、第１１條前段，修正前刑法第
４１條第１項前段、第３８條第１項第２款，修正前罰金罰鍰提
高標準條例第２條，判決如主文。
本案經檢察官蔡元仕到庭執行職務。
中    華    民    國    95    年    11    月    10    日
                  刑事第一庭  審判長法  官  陳恆寬
                                    法  官  林鈺琅
                                    法  官  陳福來
以上正本證明與原本無異。
不得上訴。
                                    書記官  林兆嘉
中    華    民    國    95    年    11    月    20    日
附錄本案論罪科刑法條全文：
毒品危害防制條例第１０條：
施用第一級毒品者，處六月以上五年以下有期徒刑。
施用第二級毒品者，處三年以下有期徒刑。


司法院資訊處製作；財團法人民間司法改革基金會備份。
